【裁判字號】    98,交聲,1610
【裁判日期】    980512
【裁判案由】    違反道路交通管理處罰條例聲明異議
【裁判全文】
臺灣臺北地方法院交通事件裁定        98年度交聲字第1610號
原處分機關  臺北市交通事件裁決所
異  議  人
即受處分人  甲○○
上列異議人即受處分人因違反道路交通管理處罰條例案件，對於
臺北市交通事件裁決所民國98年3月15日所為之處分（原處分案
號：北市裁申字第裁22-1AD467217號），聲明異議，本院裁定如
下：
    主  文
異議駁回。
    理  由
一、按道路交通管理處罰條例所用名詞「車輛」，係指在道路上
    以原動機行駛之汽車（包含機器腳踏車）或以人力、獸力行
    駛之車輛，而道路交通安全規則所用名詞「汽車」，係指在
    道路上不依軌道或電力架線而以原動機行駛之車輛（包含機
    器腳踏車），道路交通管理處罰條例第3條第8款、道路交通
    安全規則第2條第1項第1款均定有明文。設有禁止停車標誌
    之處所不得停車，道路交通安全規則第112條第1項第4款亦
    定有明文；再按汽車駕駛人在禁止臨時停車處所停車者，或
    在設有禁止停車標誌之處所停車者，均處新臺幣（下同）60
    0元以上1200元以下罰鍰，道路交通管理處罰條例第56條第1
    項第1款、第4款復有明文。而機器腳踏車駕駛人如有在禁止
    臨時停車處所停車或在設有禁止停車標誌之處所停車之違規
    情形，逾越應到案期限30日內，繳納罰鍰或到案聽候裁決者
    ，依違反道路交通管理事件統一裁罰基準表之規定，應對該
    駕駛人處以800元之罰鍰。
二、本件異議人即受處分人所有車牌號碼K6C-656號之重型機車
    ，於民國97年11月11日9時21分，在臺北市○○路○段79號周
    邊，設有禁止停車標誌處所停車，經臺北市停車管理工程處
    交通助理員胡朝慶拍照後，逕行掣單舉發其有在「設有禁止
    停車標誌處所停車」之違規；嗣受處分人於舉發通知單上所
    載應到案日期前提出申訴，原處分機關函請舉發單位調查結
    果，仍認受處分人有上開違規行為，經原處分機關於98年1
    月21日以北市裁申字第09745449000號函覆異議人於98年2月
    19日前到案開立裁決書，異議人遲至同年3月10日仍未到案
    開立裁決書（臺北市交通事件裁決所98年3月10日公務電話
    紀錄表），原處分機關乃依道路交通管理處罰條例第56條第
    1項第4款及違反道路交通管理事件統一裁罰基準及處理細則
    第43、44、67條，於98年3月15日以北市裁申字第裁22-1AD4
    67217號裁決書裁處受處分人8百元罰鍰。
三、本件受處分人聲明異議意旨略以：該處所經常有腳踏車亂停
    ，並與機車爭用停車格，停車管理處怠於取締腳踏車違規停
    車問題，致使異議人誤以為該處可以停放機車云云。
四、經查，異議人雖坦認有前揭違規行為，惟以上詞置辯。經查
    ：本院觀諸卷內舉發照片，異議人所有機車係停放在未繪有
    白色實線停車格之人行道上，且該路段設有「禁止停車」之
    標誌牌供駕駛人遵循，並無難以辨識之虞，是異議人違規事
    實堪以認定；又異議人辯稱：該處常有腳踏車亂停，並與機
    車爭用停車格，停車管理處怠於處理云云，但該處既繪有明
    顯之停車格，雖確有腳踏車違規停放於禁止停放車輛處所，
    此有異議人提供之照片在卷可查，然此係他人之違規行為，
    無解於異議人應將機車停放至停車格內之義務，縱行政機關
    怠於處理腳踏車停放管理問題，非謂機車駕駛人即可將機車
    任意停放於禁止停車處所，是異議人所辯無可採。且原處分
    機關於98年1月21日以北市裁申字第09745449000號函覆異議
    人於98年2月19日前到案開立裁決書，異議人異議人遲至同
    年3月10日仍未到案開立裁決書，經原處分機關電話詢問異
    議人後，異議人始稱不克到案，請原處分機關開立裁決書後
    郵寄予異議人，已逾越應到案期限19日未達30日，仍未到案
    聽候裁決，揆諸前揭規定，自應處以800元之罰鍰，有原處
    分機關98年1月21日北市裁申字第09745449000號函、臺北市
    交通事件裁決所98年3月10日公務電話紀錄表在卷可稽。
五、綜上，本件受處分人有於上揭時地，在設有禁止停車標誌處
    所停車之違規行為，原處分機關依道路交通管理處罰條例第
    56條第1項第4款及違反道路交通管理事件統一裁罰基準及處
    理細則第43、44、67條，裁處受處分人8百元罰鍰，經核無
    違誤，本件受處分人之異議為無理由，爰將其異議駁回。
據上論斷，應依道路交通案件處理辦法第19條，裁定如主文。
中    華    民    國    98    年    5     月    12    日
                  交通法庭  法  官  張文俊
以上正本證明與原本無異。
如不服本裁定，應於裁定送達後5日內，向本院提出抗告狀。
                            書記官  陳鳳瀴
中    華    民    國    98    年    5     月    12    日


司法院資訊處製作；財團法人民間司法改革基金會備份。
